【裁判字號】    96,訴緝,213
【裁判日期】    970227
【裁判案由】    違反槍砲彈藥刀械管制條例
【裁判全文】
臺灣桃園地方法院刑事判決             96年度訴緝字第213號
公  訴  人  臺灣桃園地方法院檢察署檢察官
被      告  甲○○
                    （現羈押於臺灣桃園看守所）
指定辯護人  本院公設辯護人乙○○
上列被告因違反槍砲彈藥刀械管制條例案件，經臺灣桃園地方法
院檢察署檢察官提起公訴（95年度偵字第21130 號），本院判決
如下：
    主  文
甲○○未經許可，持有可發射子彈具有殺傷力之改造手槍，處有
期徒刑參年肆月，併科罰金新臺幣陸萬元；罰金部分，如易服勞
役，以新臺幣壹仟元折算壹日。扣案之仿GLOCK 廠17型半自動手
槍製造之改造手槍壹把（含彈匣壹個，槍枝管制編號為00000000
00號）沒收。
    事  實
一、緣甲○○明知可發射子彈具有殺傷力之改造手槍及具有殺傷
    力之子彈，均為槍砲彈藥刀械管制條例所管制之物品，未經
    許可，不得無故持有，竟仍基於非法持有具殺傷力之改造槍
    枝及子彈之犯意，而於民國95年8 月18日，經由電腦網際網
    路，向姓名、年籍均不詳、綽號為「阿興」之成年男子洽購
    改造之槍枝及子彈，且約定以新臺幣（下同）15000 元購買
    具有殺傷力、仿GLOCK 廠17型半自動手槍製造之槍枝換裝土
    造金屬槍管與抓子鉤而成之改造手槍1 把（含彈匣1 個）、
    及以每顆子彈1200元之價格，購買子彈5 顆，另約定交貨之
    時間及地點後，甲○○即依約於95年8 月30日凌晨2 時30分
    許，前往設於桃園縣中壢市○○○路「中壢拖吊場」附近與
    對方見面後，雙方隨即互相交付手槍1 把、子彈5 顆及共計
    21000 元之貨款，甲○○即因此未經許可持有1 把仿GLOCK
    廠17型半自動手槍製造，且具殺傷力之改造手槍（槍枝管制
    編號為0000000000號），及不具殺傷力之制式子彈1 顆與具
    殺傷力之9MM 制式子彈4 顆。甲○○並旋將上開槍、彈均置
    放在其向友人黃彪所分租、位於桃園縣中壢市○○路34號4
    樓處某一房間之抽屜內。嗣於95年9 月12日晚上7 時30分許
    ，為警持本院所核發之搜索票，在其上開分租之房間抽屜內
    查獲，並扣得前揭具殺傷力之改造手槍1 把、具殺傷力之9M
    M 制式子彈4 顆（均業經試射滅失）、不具殺傷力之制式子
    彈1 顆（該部分業經檢察官不另為不起訴處分在案）。
二、案經桃園縣政府警察局報請臺灣桃園地方法院檢察署偵查起
    訴。
    理    由
壹、證據能力部分：
    本案所引用之供述及非供述證據，經本院依法踐行調查證據
    程序，檢察官、被告、指定辯護人均不爭執各該證據之證據
    能力，且亦查無依法應排除其證據能力之情形，是後述所引
    用證據之證據能力均無疑義，先予敘明
貳、本院認定犯罪事實所憑之證據及理由：
一、上開犯罪事實，業據被告甲○○於警詢、本院準備程序及審
    理中均坦承不諱；經查，警方持本院所核發之搜索票，而於
    95年9 月12日19時30分許，在位於桃園縣中壢市○○路34號
    4 樓處其中1 間房間之抽屜內所查獲之槍枝1 把、子彈5 彈
    經送鑑驗結果，乃認該槍枝（含彈匣1 個，槍枝管制編號為
    0000000000號），係由仿GLOCK 廠17型半自動手槍製造之槍
    枝，換裝土造金屬槍管與抓子鉤而成之改造手槍，機械性能
    良好，可擊發適用子彈，確具殺傷力；至查獲之子彈5 顆，
    認均係9MM 制式子彈，經檢視，彈底有撞擊跡，經實際試射
    結果：其中4 顆可擊發，認具殺傷力，另1 顆，無法擊發，
    認係不發彈等情，有內政部警政署刑事警察局95年10月31日
    刑鑑字第0950145072號槍彈鑑定書在卷可稽（附偵卷第31頁
    以下），是由此可認警方於上開時、地所獲之手槍、子彈，
    除其中1 顆子彈為不發彈外，其餘均具有殺傷力一節無誤。
    再查，證人黃彪復於警詢中證稱警方於95年9 月12日19時30
    分許，在其租屋處內所查獲之手槍（含彈匣）1 把、子彈5
    顆，均係被告所有且藏放於被告向其所分租之房間抽屜內（
    參偵卷第8 、9 頁），此亦核與被告同向證人黃彪分租房間
    之證人陳佳宏、陳郁婷於警詢中（參偵卷第10頁至第15頁）
    所證述之情節相符。另桃園縣政府警察局在採集前揭槍枝上
    之指紋後，送請內政部警政署刑事警察局予以鑑驗比對，結
    果則為：其中1 枚與被告指紋卡之左食指指紋相符等情，亦
    有桃園縣政府警察局95年12月1 日桃警少字第0950029876號
    函附之內政部警政署刑事警察局95年11月23日刑紋字第0950
    167249號鑑驗書附偵卷第60、61頁可資為憑，故上開具殺傷
    力之改造手槍1 把及制式子彈4 彈確係在被告之持有中並為
    警查獲部分，足堪認定，故可認被告上開自白，確與事實相
    符，洵堪採為論罪科刑之依據。此外，復有本院95年度聲搜
    字第963 號搜索票1 張、搜索及扣押筆錄1 份、桃園縣政府
    警察局扣押物品目錄表1 份、桃園縣政府警察局槍枝初步檢
    視報告表及檢枝初步檢視承辦人員履歷資料1 份、桃園縣政
    府警察局檢枝初步檢視照片4 張等資料附偵卷16頁至第29頁
    足佐。綜上，本件事證明確，被告未經許可，持有可發射子
    彈具有殺傷力之改造手槍及具殺傷力之子彈之犯行洵堪認定
    ，應予依法論處。
二、核被告上開持有具殺傷力之改造手槍1 把及具殺傷力之制式
    子彈4 顆之所為，係分別犯槍砲彈藥刀械管制條例第8 條第
    4 項之未經許可，持有可發射子彈具有殺傷力之改造手槍罪
    及同條例第12條第4 項未經許可，持有子彈罪。被告以一持
    有行為，同時持有可發射子彈具有殺傷力之改造手槍1 把及
    4 顆具殺傷力之子彈，係一行為觸犯數罪名，為異種之想像
    競合犯，應依刑法第55條之規定，從一重之未經許可，持有
    可發射子彈具有殺傷力之改造手槍罪處斷。爰審酌槍枝、子
    彈屬高度危險之物品，非經主管機關許可不得擅自持有，以
    維社會大眾安全，而被告卻無故持有具殺傷力之改造手槍及
    子彈，對社會之秩序及安寧，勢將會造成極大之不安與影響
    ，所為非是，惟念及被告於犯後已坦承所有犯行，其並未以
    持有之槍彈加以犯罪，且被告並無前科（此有臺灣高等法院
    被告前案紀錄表在卷可稽）等一切情狀，量處如主文所示之
    刑，罰金部分併依刑法第42條第3 項前段之規定，諭知易服
    勞役之折算標準，以資懲儆。至指定辯護人雖於本院審理中
    ，以被告犯後坦承犯行，犯後態度及素行均良好等情，請求
    本院依刑法第59條之規定，酌減其刑。惟本院審酌被告持有
    之槍枝、子彈均具有殺傷力，有嚴重之社會危害性，已如上
    述，縱其犯後坦承犯行，復無任何前科，惟仍無其他情狀可
    認被告犯罪之情狀，顯可憫恕，認科以最低度刑仍嫌過重，
    而有酌減其刑之情形，是指定辯護人該部分之聲請，尚屬無
    據，附此敘明。
三、至扣案之仿GLOCK 廠17型半自動手槍製造、可發射子彈具殺
    傷力之改造手槍1 把（含彈匣1 個，槍枝管制編號為000000
    0000號），係被告所持有之違禁物，應依刑法第38條第1 項
    第1 款之規定宣告沒收；再扣案並原具殺傷力之子彈4 顆，
    均業於鑑定時試射擊發，自已不具有子彈之完整結構，失去
    其效能，堪認現已不具殺傷力，而非違禁物，自無宣告沒收
    之必要。另被告所持有、扣案不具殺傷力之不發彈1 彈部分
    ，業經檢察官不另為不起訴處分在案（參卷附臺灣桃園地方
    法院檢察署檢察官95年度偵字第21130 號起訴書證據並所犯
    法條第二點），且該顆子彈既不具殺傷力，性質上非屬違禁
    物，是本院亦無從宣告沒收，附此敘明。
據上論斷，應依刑事訴訟法第299 條第1 項前段，槍砲彈藥刀械
管制條例第8 條第4 項、第12條第4 項，刑法第11條前段、第55
條、第42條第3 項前段、第38條第1 項第1 款，判決如主文。
本案經檢察官董良造到庭執行職務
中    華    民    國    97    年    2     月    27    日
            刑事第十二法庭   審判長  法  官  王美玲
                                     法  官  許雅婷
                                     法  官  林靜梅
上正本證明與原本無異。
如不服本判決，應於判決送達後10日內向本院提出上訴狀（應附
繕本），其未敘述上訴理由者，應於上訴期間屆滿後20日內補提
理由書狀於本院，上訴於臺灣高等法院。
                                     書記官  廖宜政
中    華    民    國    97    年    2     月    27    日
附錄本案論罪科刑法條：
【槍砲彈藥刀械管制條例第8條】
未經許可，製造、販賣或運輸鋼筆槍、瓦斯槍、麻醉槍、獵槍、
空氣槍或第4 條第1 項第1 款所定其他可發射金屬或子彈具有殺
傷力之各式槍砲者，處無期徒刑或5 年以上有期徒刑，併科新臺
幣1 千萬元以下罰金。
未經許可，轉讓、出租或出借前項所列槍枝者，處5 年以上有期
徒刑，併科新臺幣1 千萬元以下罰金。
意圖供自己或他人犯罪之用，而犯前二項之罪者，處無期徒刑或
7 年以上有期徒刑，併科新臺幣1 千萬元以下罰金。
未經許可，持有、寄藏或意圖販賣而陳列第1 項所列槍枝者，處
3 年以上10年以下有期徒刑，併科新臺幣700 萬元以下罰金。
第 1 項至第 3 項之未遂犯罰之。
【槍砲彈藥刀械管制條例第12條】
未經許可，製造、販賣或運輸子彈者，處1 年以上7 年以下有期
徒刑，併科新台幣500 萬元以下罰金。
未經許可，轉讓、出租或出借子彈者，處6 月以上5 年以下有期
徒刑，併科新台幣300 萬元以下罰金。
意圖供自己或他人犯罪之用，而犯前二項之罪者，處3 年以上10
年以下有期徒刑，併科新台幣700 萬元以下罰金。
未經許可，持有、寄藏或意圖販賣而陳列子彈者，處5 年以下有
期徒刑，併科新台幣300 萬元以下罰金。
第 1 項至第 3 項之未遂犯罰之。


司法院資訊處製作；財團法人民間司法改革基金會備份。
